臺灣臺中地方法院臺中簡易庭小額民事判決
110年度中小字第3529號
原      告  王顥宇  
被      告  劉哲廷  

訴訟代理人  陳美玉  
            劉增受  
上列原告因被告妨害名譽案件，經原告提起刑事附帶民事訴訟請
求損害賠償（本院109年度附民字第1085號），由本院刑事庭裁
定移送前來，本院於民國110年10月20日言詞辯論終結，判決如
下：
　　主      文
被告應給付原告新臺幣10,000元，及自民國109年12月5日起至清
償日止，按週年利率5％計算之利息。
原告其餘之訴駁回。
本判決原告勝訴部分得假執行。
    事實及理由
一、原告主張：兩造均為網路遊戲英雄聯盟之玩家。被告於民國
    109年8月3日，在臺北市○○區○○路000巷0號3樓住處，以遊戲
    角色「我是恬恬的獨角獸」登入英雄聯盟遊戲，原告則於同
    日下午6時43分許，在臺中市○區○○街00號1樓之4居所，以遊
    戲角色「用原木那個就好啦精肛魂」登入英雄聯盟遊戲，兩
    造參與遊戲對戰時共同組隊作戰（每隊有5名玩家，共10名
    玩家）。遊戲結束後，被告竟基於公然侮辱之犯意，於仍有
    其餘8名玩家均得共見共聞之遊戲聊天室裡，以其使用之遊
    戲角色「我是恬恬的獨角獸」對原告使用之遊戲角色「用原
    木那個就好啦精肛魂」發布：「真他媽丑、垃圾學店」等言
    語，足以貶損原告之人格與社會評價；又被告前揭行為因涉
    犯妨害名譽罪嫌，業經臺灣臺中地方檢察署（下稱臺中地檢
    署）檢察官以109年度偵字第30088號提起公訴，並經鈞院以
    109年度易字第2916號刑事判決判處罰金新臺幣（下同）3,0
    00元在案；被告之行為足使原告受有名譽及人格上之損害，
    並致使原告精神上之痛苦，為此依侵權行為之規定提起本件
    訴訟，請求被告賠償精神慰撫金等語。並聲明：被告應給付
    原告10萬元，及自刑事附帶民事起訴狀繕本送達翌日起至清
    償日止，按週年利率5％計算之利息。
二、被告則以：被告承認確有為前揭行為，但原告請求金額過高
    ，請求鈞院依法判決，給被告一個機會等語，資為抗辯，並
    聲明：原告之訴駁回。
三、法院之判斷：
㈠、原告主張上開事實，業據原告提出臺中地檢署109年度偵字第
    30088號起訴書、遊戲對話紀錄畫面截圖、遊戲介紹及截圖
    譯文等件為證（見本院110年度附民字第1085號卷【下稱本
    院附民卷】第11頁至第19頁），且為被告所不爭執（見本院
    卷第49頁），而被告上開行為所涉犯公然侮辱等罪嫌，業經
    本院刑事庭以109年度易字第2916號刑事判決判處罰金3,000
    元在案，亦有前開判決書在卷可稽（見本院卷第17頁至第24
    頁），並據本院依職權調閱前開刑事卷宗查核無訛，堪信原
    告前開主張為真實。又所謂「侮辱」，係指直接對人漫罵、
    嘲笑或其他表示足以貶損他人評價之意思，應否構成侮辱，
    係就行為人前後連貫之語意、舉動及當時之態度、語氣等，
    以及是否含有輕蔑侮辱之意思為斷。經查，被告並不否認曾
    於前開時間，在前揭屬特定多數人得以共見共聞之網路情境
    ，對原告所使用的遊戲角色，發布：「真他媽丑、垃圾學店
    」等文字。其中「真她媽」之語彙，依一般社會通念，係鄙
    穢之用語，常用於貶抑或挑釁之場合，有輕蔑、使人難堪之
    意思，此等言詞對於遭指涉之對象而言，自屬足以貶損其人
    格尊嚴及社會評價之侮辱行為，且「丑」字與「真她媽」組
    合之後，即同含有貶損他人社會評價及人格尊嚴之涵義；此
    外，「垃圾學店」一詞，為網路用語，意指只要有錢就可以
    買到學歷之涵義，被告發布上開言詞，顯係用於貶低及嘲諷
    原告之學歷，足使原告聽聞後產生難堪、不快或羞辱之感，
    而貶損原告之社會評價與人格尊嚴，當屬侮辱行為無訛，且
    被告發布上開言語時，確有侮辱之犯意至明（本院109年度
    易字第2916號刑事判決亦與本院為相同之認定）。
㈡、次按因故意或過失，不法侵害他人之權利者，負損害賠償任
    。故意以背於善良風俗之方法，加損害於他人者亦同；不法
    侵害他人之身體、健康、名譽、自由、信用、隱私、貞操，
    或不法侵害其他人格法益而情節重大者，被害人雖非財產上
    之損害，亦得請求賠償相當之金額，民法第184條第1項前段
    、後段、第195條第1項前段分別定有明文。又名譽權有無遭
    受損害，應以社會上對個人評價是否貶損作為判斷之依據，
    苟其行為足以使他人在社會上之評價受到貶損，不論其為故
    意或過失，均可構成侵權行為，其行為不以廣佈於社會為必
    要，僅使第三人知悉其事，亦足當之（參最高法院90年度台
    上字第646號判例意旨）。被告以前述不當文字辱罵原告，
    足以貶損原告名譽及社會評價，造成原告精神上受有痛苦。
    從而，原告依上開規定，請求被告賠償其所受精神上損害，
    於法自屬有據。次按非財產上損害之慰撫金數額，究竟若干
    為適當，應斟酌兩造身分、地位、經濟狀況、加害程度及其
    他各種情形，俾為審判之依據（最高法院86年度台上字第51
    1號、第3537號判決意旨參照）；又慰撫金之賠償，其核給
    之標準固與財產上損害之計算不同，然非不可斟酌雙方身分
    資力與加害程度，核定相當之數額。惟所謂相當，除斟酌雙
    方身份資力外，尤應兼顧加害程度與其身體、健康影響是否
    重大以為斷（最高法院51年台上字第223號判例、89年度台
    上字第1952號判決意旨可資參照）。經查，原告為大學畢業
    ，目前擔任獸醫師，每月薪資約5萬元，名下無財產；被告
    現為大學三年級學生，沒有打工無收入，名下亦無財產等情
    ，業經兩造於本院審理時陳稱綦詳，並有兩造稅務電子閘門
    財產所得調件明細表在卷可按（附在彌封卷內），本院審酌
    兩造之身份、地位、學經歷、經濟狀況、本件侵權行為發生
    之原因、責任歸屬，被告係故意以文字辱罵原告之侵權行為
    方式、被告辱罵原告次數為1次，在場見聞人數含兩造在內
    為10人，原告因被告上開故意侵權行為因此所受精神上痛苦
    之程度等一切情狀，認原告請求精神慰撫金10萬元尚屬過高
    ，應以1萬元為相當，則原告請求精神慰撫金於1萬元之範圍
    內，應予准許，逾此範圍則屬無據，不應准許。
㈢、又給付有確定期限者，債務人自期限屆滿時起，負遲延責任
    ，給付無確定期限者，債務人於債權人得請求給付時，經其
    催告而未為給付，自受催告時起，負遲延責任。其經債權人
    起訴而送達訴狀，或依督促程式送達支付命令，或為其他相
    類之行為者，與催告有同一之效力，民法第229條第1項、第
    2項定有明文。又遲延之債務，以支付金錢為標的者，債權
    人得請求依法定利率計算之遲延利息。但約定利率較高者，
    仍從其約定利率。應付利息之債務，其利率未經約定，亦無
    法律可據者，週年利率為5％，民法第233條第1項、第203條
    亦分別著有明文。本件原告對被告之侵權行為請求權，核屬
    無確定期限之給付，既經原告起訴而送達訴狀，被告迄未給
    付，依法當應負遲延責任。是原告請求自刑事附帶民事起訴
    狀繕本送達被告之翌日即109年12月5日起（見本院附民卷第
    5頁）至清償日止，按週年利率5％計算之法定遲延利息，核
    無不合，亦應准許。
四、綜上所述，原告依據侵權行為損害賠償之法律關係，請求被
    告賠償1萬元，及自109年12月5日起至清償日止，按年息5％
    計算之利息，為有理由，應予准許；逾此部分所為之請求，
    則無理由，應予駁回。
五、本件事證已臻明確，兩造其餘攻擊防禦方法及所舉證據，經
    本院審酌結果，核與本件判決結論均無影響，爰不一一論述
    ，附此敘明。
六、本件係適用小額訴訟程序，依民事訴訟法第436條之20規定
    ，法院為被告敗訴之判決時，爰就原告勝訴部分諭知假執行
    之宣告。
七、本件原告提起刑事附帶民事訴訟，由本院刑事庭依刑事訴訟
    法第504條第1項之規定裁定移送前來，依同條第2項規定就
    原告原起訴部分依法免徵第一審裁判費，且本件訴訟繫屬期
    間亦未增生訴訟費用，尚無訴訟費用負擔問題，併此敘明。
中　　華　　民　　國　　110 　年　　11　　月　　10　　日
                  臺灣臺中地方法院臺中簡易庭
                                  法　官　林士傑
以上為正本係照原本作成。
如不服本判決，應於送達後20日內，以判決違背法令為理由，向
本院提出上訴狀並表明上訴理由（上訴理由應表明一、原判決所
違背之法令及其具體內容；二、依訴訟資料可認為原判決有違背
法令之具體事實），如於本判決宣示後送達前提起上訴者，應於
判決送達後20日內補提上訴理由書（須附繕本）。
中　　華　　民　　國　　110 　年　　11　　月　　10　　日
                                  書記官  楊均謙